【裁判字號】    95,訴,915
【裁判日期】    950523
【裁判案由】    毒品危害防制條例
【裁判全文】
臺灣板橋地方法院刑事判決               95年度訴字第915號
公  訴  人  臺灣板橋地方法院檢察署檢察官
被      告  甲○○
                  （現另案於臺灣台北監獄台北分監執行中）
上列被告因違反毒品危害防制條例案件，經檢察官提起公訴（95
年度毒偵字第1211號），因被告於準備程序進行中就被訴事實為
有罪之陳述，經告知簡式審判程序之旨，本院裁定由受命法官獨
任進行簡式審判程序，並判決如下：
    主  文
甲○○施用第一級毒品，累犯，處有期徒刑壹年。扣案之第一級
毒品海洛因壹包（淨重零點捌伍公克），沒收銷燬之；注射針筒
壹支沒收。
    事  實
一、甲○○前曾於民國89年間因違反商業會計法案件，經臺灣臺
    北地方法院判處有期徒刑4 月，經上訴臺灣高等法院後，於
    90年6 月7 日撤回上訴確定，又因施用毒品案件，經本院裁
    定送觀察勒戒後，認有繼續施用毒品傾向，經本院以89年度
    毒聲字第6338號裁定令入戒治處所施以強制戒治1 年，於90
    年11月2 日執行完畢出監，並經臺灣板橋地方法院檢察署檢
    察官於90年11月16日以90年度戒毒偵字第693 號為不起訴處
    分，又甲○○接續入臺北監獄執行前案有期徒刑，於91年3
    日1 日執行完畢。詎仍無法戒除毒癮，復於前開強制戒治執
    行完畢後5 年內，明知海洛因業經公告列為毒品危害防制條
    例第2 條之第1 級毒品，不得非法持有、施用，竟基於施用
    第1 級毒品海洛因之犯意，於95年1 月23日下午4 時許，在
    臺北縣三重市○○○路213 之3 號3 樓住處內，以注射針筒
    施用之方法，施用海洛因1 次，嗣於同年1 月24日上午8 時
    許，在上開處所為警查獲，扣得甲○○所有供施用之第1 級
    毒品海洛因1 包（淨重0.85公克）及陳慶隗所有供施用毒品
    所用之注射針筒1 支。
二、案經臺北市政府警察局大安分局報請臺灣板橋地方法院檢察
    署檢察官偵查起訴。
    理  由
一、訊據被告甲○○坦承前開犯罪實，而被告於94年1 月24日為
    警所採尿液送臺灣檢驗科技股份有限公司檢驗結果，發現確
    有鴉片類、安非他命之陽性反應，此有臺灣檢驗科技股份有
    限公司95年2 月17日出具之濫用藥物檢驗報告、臺北市政府
    警察局偵辦毒品案件尿液檢體委驗單各1 紙附卷可稽。次查
    ，該檢驗中心係先以酵素免疫分析法（ＥＩＡ）篩驗，其尿
    液中海洛因代謝物嗎啡、安非他命濃度超出檢測範圍，再以
    氣相層析質普儀分析法（ＧＣ／ＭＳ）確認；其檢驗方法係
    以「氣相層析儀」先將物質氣化後，再經分析管分離，由於
    各種物質之沸點及對管柱之吸附力不同，在經過檢測器（De
    tector）測定後，表現出不同之滯留時間（Retensiontime
    ），以滯留時間來判斷係何種物質；再利用「質普儀」為檢
    測器，將物質撞擊成碎片，記錄其質譜圖。因每個化合物之
    鍵結能力不同，故不同之物質會有其特定之質譜圖，因此在
    物質之判斷上有如指紋之鑑定，在理論上，扣除人為因素，
    其精確度已接近百分之百。此外，復有被告所有供施用之毒
    品第1 級毒品海洛因1 包（淨重0.85公克）及扣得被告侯信
    鴻所有供施用毒品所用之注射針筒1 支等物扣案可資佐證，
    足證被告前開自白應與事實相符，應予信實。第查，被告前
    因施用毒品案件，經本院裁定送觀察勒戒後，認有繼續施用
    毒品傾向，經本院以89年度毒聲字第6338號裁定令入戒治處
    所施以強制戒治1 年，於90年11月2 日執行完畢出監，並經
    臺灣板橋地方法院檢察署檢察官於90年11月16日以90年度戒
    毒偵字第693 號為不起訴處分等情，有該等不起訴處分書及
    臺灣高等法院被告全國前案紀錄表在卷可稽，其於強制戒治
    執行完畢後，5 年內再犯施用第1 級毒品之罪，與毒品危害
    防制條例第23條第2 項之規定相符，殆無疑問。從而，本案
    事證已臻明確，被告犯行洵堪認定，自應依法論科。
二、核被告甲○○所為，係犯毒品危害防制條例第10條第1 項之
    施用第1 級毒品罪。其施用前後持有海洛因之低度行為，應
    為施用海洛因之高度行為所吸收，不另論罪。查被告有如事
    實欄之科刑執行情形，有臺灣高等法院被告前案紀錄表附卷
    可按，其於有期徒刑執行完畢後五年內，再犯本案之罪，係
    屬累犯，應依刑法第47條之規定加重其刑。爰審酌被告已有
    因施用毒品經強制戒治獲不起訴處分之寬典，猶因施用海洛
    因再犯本罪，顯未衷心悛悔，漠視法令之禁制，恣意濫用藥
    品，甚為可訾，兼衡其施用海洛因所生危害實以自戕健康為
    主，於他人尚無明顯重大危害及其犯後終能供認無隱，態度
    良好等一切情狀，量處如主文所示之刑，以示懲戒。
三、扣案第1 級毒品海洛因1 包（淨重0.85公克），係第1 級毒
    品，有法務部調查局95年3 月22日調科壹字第060011357 號
    鑑定通知書、臺北市政府警察局大安分局查獲涉嫌毒品危害
    防制條例毒品初步鑑驗報告單各乙紙可參，應依毒品危害防
    制條例第18條第1 項前段規定宣告沒收銷燬之。而扣案之注
    射針筒1 支，係被告所有供施用毒品犯罪所用之物，業據被
    告於本院審理時供述在卷，爰依刑法第38條第1 項第2 款之
    規定宣告沒收。
據上論斷，應依刑事訴訟法第273 條之1 第1 項、第299 條第1
項前段，毒品危害防制條例第10條第1 項、第18條第1 項前段，
刑法第11條前段、第47條、第38條第1項第2款，判決如主文。
本案經檢察官張慶林到庭執行職務。
中    華    民    國    95    年    5     月    23    日
                  刑事第十二庭  法  官  吳幸娥
以上正本證明與原本無異
如不服本判決應於送達後10日內向本院提出上訴狀
                                書記官  洪惠玲
中    華    民    國    95    年    5     月    23    日
附錄本案論罪科刑法條全文：
毒品危害防制條例第10條：
施用第一級毒品者，處六月以上五年以下有期徒刑。
施用第二級毒品者，處三年以下有期徒刑。


司法院資訊處製作；財團法人民間司法改革基金會備份。
